【裁判字號】    95,交聲,183
【裁判日期】    950330
【裁判案由】    聲明異議
【裁判全文】
臺灣彰化地方法院交通事件裁定         95年度交聲字第183號
移送機關    交通部公路總局台中區監理所彰化監理站
受處分人
即異議人    乙○○
上列異議人即受處分人因違反道路交通管理處罰條例案件，對於
交通部公路總局臺中區監理所彰化監理站九十五年二月十日彰監
四字第裁六四─Ｉ00000000號處分不服，聲明異議，本
院裁定如下：
    主  文
原處分撤銷。
乙○○不罰。
    理  由
一、原處分機關意旨略以：本件為彰化縣警察局二林分局於九十
    四年十二月十二日以彰警交字第Ｉ00000000號違規
    通知單，當場舉發駕駛人甲○○於九十四年十二月十二日二
    十一時三十分許，駕駛乙○○所有ＴＲＹ－八五七號報廢車
    輛違規，爰依法裁處受處分人新台幣一萬八百元等語。
二、受處分人聲明異議意旨略以：本人機車已經報廢，並賣給甲
    ○○，故本件違規應由甲○○自行負責等語。
三、按報廢登記之汽車仍行駛者，依道路交通管理處罰條例第十
    二條第一項第十款、第二項之規定，固應處罰汽車所有人三
    千六百元以上一萬零八百元以下之罰鍰，並沒入車輛，惟上
    開條文處罰之對象，應以汽車所有人為限，乃屬當然。經查
    ：受處分人辯稱其所有之車牌號碼ＴＲＹ－八五七號輕型機
    車，於八十八年間報廢並出售予甲○○之情，有機車車輛異
    動登記書一紙在卷可參，並經證人甲○○於警詢時證述屬實
    （附於本院九十四年度交聲字第五二二號卷內），且本件確
    係由違規駕駛人甲○○於九十四年十二月十二日二十一時三
    十分許，駕駛該輕型機車行經彰化縣北斗鎮○○路時，為彰
    化縣警察局二林分局警員舉發，甲○○並於通知單上簽名等
    情，亦有彰化縣政府警察局彰警交字第Ｉ00000000
    號舉發違反道路交通管理事件通知單一紙在卷可稽，足證受
    處分人所言不虛，堪予採信。且按車輛為動產，所有權移轉
    ，不以登記為生效要件，只須交付，法律上所有權即已移轉
    ，本件受處分人與甲○○為買賣契約後，已將該車交付甲○
    ○，該車即應歸甲○○所有，受處分人已非該車之所有人，
    即非前開規定之處罰主體。此外，復查無受處分人有何違規
    情事之積極證據，受處分人聲明異議為有理由，應由本院將
    原處分撤銷，改諭知受處分人不罰，以資適法。
據上論斷，應依道路交通管理處罰條例第八十七條第二項、道路
交通案件處理辦法第二十條，裁定如主文。
中    華    民    國    95    年    3     月    30    日
                        臺灣彰化地方法院交通法庭
                                      法  官    紀佳良
以上正本證明與原本無異。
如不服本裁定，應於裁定送達後五日內向本院提出抗告狀（須附
繕本）。
中    華    民    國    95    年    3     月    31    日
                                      書記官    陳錫威


司法院資訊處製作；財團法人民間司法改革基金會備份。
